臺灣桃園地方法院民事簡易判決
111年度壢簡字第1076號
原      告  陳庭劭  


被      告  楊舒萍  

上列當事人間請求損害賠償事件，原告就本院110年度壢交簡字
第2077號刑事案件提起附帶民事訴訟（110年度壢交簡附民字第2
43號），業經本院刑事庭裁定移送前來，本院於民國111年11月8
日言詞辯論終結，判決如下：
    主    文
被告應給付原告新臺幣7萬9129元，及自民國110年11月10日起至
清償日至，按年息百分之5計算之利息。
原告其餘之訴駁回。
本判決第1項得假執行。
原告其餘假執行之聲請駁回。
    事實及理由
壹、程序部分
一、按簡易訴訟之訴狀送達後，原告不得將原訴變更或追加他訴
    ，但擴張或減縮應受判決事項之聲明者，不在此限，民事訴
    訟法第436條第2項適用第255條第1項但書第3款定有明文。
    查原告陳庭劭起訴請求訴之聲明原為：「㈠被告應賠償原告
    新臺幣（下同）37萬元，及自起訴狀繕本送達之翌日起至清
    償日止，按年息百分之5計算之利息。㈡請准供擔保宣告假執
    行」（見本院附民字卷第7頁），嗣於民國111年11月8日本
    院審理時以言詞減縮及更正請求細目內容，從而變更前開訴
    之聲明㈠請求金額為29萬0050元，其餘不變（見本院壢簡字
    卷第42頁反面），核為減縮應受判決事項之聲明，應予准許
    。
二、被告楊舒萍經合法通知，無正當理由而未於言詞辯論期日到
    場，且核無民事訴訟法第386條所列各款情形，爰依民事訴
    訟法第436條之23、第436條第2項、第385條第1項前段之規
    定，依原告之聲請（見本院壢簡字卷第42頁反面），由其一
    造辯論而為判決。
貳、實體部分　　　　
一、原告主張：被告於109年11月4日晚間，駕駛車牌號碼0000-0
    0號自用小客車（下稱肇事車輛），沿桃園市○○區○道0號公
    路由北往南方向行駛，於同日19時26分許，行經同市區○道0
    號南向60.9公里處時，本應注意車輛行駛時，須注意車前狀
    況，並隨時採取必要之安全措施，而依當時天候晴、夜間有
    照明、柏油路面乾燥、無缺陷、無障礙物、視距良好，並無
    不能注意之情事，竟疏未注意車前狀況，撞擊其前方由原告
    駕駛之車牌號碼000-0000號自用小客車（下稱系爭車輛），
    致系爭車輛再往前推撞由訴外人楊智宇駕駛之車牌號碼000-
    0000號租賃用小客車，原告因此受有左側膝部損傷、頭暈等
    傷害，且支出醫療費用350元、自住處往返診所及維修車廠
    交通費用2100元、租車代步費1萬1000元、拖吊費用4600元
    ，併請求因前開傷勢不能工作之3日薪資損失3萬9000元及精
    神慰撫金23萬3000元，合計29萬0050元等語。爰依民法侵權
    行為之法律關係，提起本訴。並聲明：㈠被告應賠償原告29
    萬0050元，及自起訴狀繕本送達翌日起至清償日止，按年息
    百分之5計算之利息。㈡請准供擔保宣告假執行。
二、被告經合法通知，未於言詞辯論期日到場，亦未提出書狀作
    何聲明或陳述。
三、本院得心證之理由：
　㈠按因故意或過失，不法侵害他人之權利者，負損害賠償責任
    ；汽車、機車或其他非依軌道行駛之動力車輛，在使用中加
    損害於他人者，駕駛人應賠償因此所生之損害，民法第184
    條第1項前段、第191條之2前段分別定有明文。
　㈡查被告因上開交通事故之過失傷害犯行，經臺灣桃園地方檢
    察署檢察官聲請以簡易判決處刑後，由本院刑事庭以110年
    度壢交簡字第2077號判決判處拘役30日確定在案，復經本院
    職權調取上開刑事案件卷宗，有道路交通事故調查表㈠、㈡、
    道路交通事故現場圖、聖昕診所診斷證明書、國道公路警察
    局第一公路警察大隊道路交通事故初步分析研判表各1紙、
    現場照片19張在卷可稽；又被告已於相當時期受合法通知，
    既未於言詞辯論期日到場，復未提出任何準備書狀以供本院
    審酌，依民事訴訟法第436條第2項、第280條第3項準用第1
    項之規定，視同自認，則本院綜合上開各項證據調查結果及
    全辯論意旨，堪認原告之主張為真實。從而，原告請求被告
    負侵權行為損害賠償責任，自屬有據。
　㈢賠償金額之認定
　  按不法侵害他人之身體或健康者，對於被害人因此喪失或減
    少勞動能力或增加生活上之需要時，應負損害賠償責任；不
    法侵害他人之身體、健康、名譽、自由、信用、隱私、貞操
    ，或不法侵害其他人格法益而情節重大者，被害人雖非財產
    上之損害，亦得請求賠償相當之金額。民法第193條第1項、
    第195條第1項前段分別定有明文。茲就原告各項請求，分述
    如下：
　⒈醫療費用得請求350元
　　原告主張其因被告之過失傷害行為支出聖昕診所門診及證明
    書費用350元，並提出聖昕診所藥品明細收據及診斷證明書
    等文件為證（見本院壢簡字卷第14頁正反面），是核係其因
    被告上揭過失傷害行為，確有受治療而支出之必要，此部分
    對被告之請求，當足為採。
　⒉交通費用得請求2100元
　　原告主張其於本件交通事故後，搭乘計程車自BMW大桐桃園
    服務中心搭乘UBER返回桃園市桃園區之住處，及至聖昕診所
    就醫後返家，並在系爭車輛維修完畢時搭乘計程車前往上開
    修理廠取回系爭車輛，而支出計程車費用2100元等語（見本
    院壢簡字卷第12頁、第42頁反面），有前開藥品明細收據及
    診斷證明書、桃三交通有限公司寄行計程車車資收據、Uber
    行程內容與費用資料為佐（見本院壢簡字卷第13頁至第14頁
    反面、第16頁），核與原告所述相符，則原告請求被告給付
    交通費用2100元，應屬有據，自可准許。
　⒊代步費用得請求1萬1000元
　⑴按平日即以自行駕車為交通工具之人，於無車輛使用之情形
    下，搭乘大眾運輸、計程車、Uber、租用其他車輛代步尚屬
    合理之必要回復原狀方式。又當事人已證明受有損害而不能
    證明其數額或證明顯有重大困難者，法院應審酌一切情況，
    依所得心證定其數額，民事訴訟法第222條第2項固定有明文
    。惟揆其立法旨趣係以在損害已經被證明，而損害額有不能
    證明或證明顯有重大困難之情形，為避免被害人因訴訟上舉
    證困難而使其實體法上損害賠償權利難以實現所設之規範，
    用以兼顧當事人實體權利與程序利益之保護。該條項之規定
    ，性質上乃證明度之降低，而非純屬法官之裁量權，負舉證
    責任之當事人仍應在客觀上可能之範圍內提出證據，俾法院
    得本於當事人所主張一定根據之事實，綜合全辯論意旨，依
    照經驗法則及相當性原則就損害額為適當之酌定。因此，主
    張損害賠償之當事人，對於他造就事實有所爭執時，仍負有
    一定之舉證責任（最高法院101年度台上字第158號判決意旨
    可資參照）。
　⑵系爭車輛因本件交通事故損壞，而於109年11月5日至同年12
    月17日共11天停放於BMW大桐桃園服務中心修繕乙情，有前
    開修理場工單明細在卷可參（見本院壢簡字卷第40頁至第41
    頁），原告主張於上開修繕期間，租用其他車輛供上下班通
    勤代步，每日支出1000元，合計1萬1000元之租車費用，此
    租金之金額依照經驗法則及相當性原則堪屬合理，核屬有據
    。
　⒋拖吊費用得請求4600元
　　原告主張系爭車輛因本件交通事故支出拖吊費用4600元乙情
    ，業據其提出高速公路小型車拖救服務契約三聯單、日有汽
    車有限公司三聯式統一發票及前開修理廠維修工單等附卷為
    憑（見本院壢簡字卷第15頁正反面、第40頁至第41頁），此
    部分請求，當足採取。
　⒌不能工作薪資損失得請求2萬6079元
　　原告於本件交通事故前，係在聚得企管顧問有限公司（下稱
    聚得公司）擔任業務經理，其因被告過失行為所致左側膝部
    損傷之傷勢，醫囑建議休養3天，故自109年11月5日起至同
    年月7日止即以病假之事由向聚得公司請假3日乙節，有前開
    診斷證明書、請假單附卷可參（見本院壢簡字卷第14頁反面
    、第17頁反面）。爰參酌原告109年度薪資所得312萬9427元
    ，有該年度綜合所得稅電子結算網路申報所得資料為憑（見
    本院壢簡字卷第39頁），且原告於審理時亦陳明以此換算請
    假3日期間不能工作之薪資損失（見本院壢簡字卷第42頁反
    面），是原告在2萬6079元之範圍內（計算式：0000000÷12÷
    30×3＝26079，整數以下四捨五入），請求被告給付不能工作
    之損失，應屬有據。逾此部分，則無理由，應予駁回。
　⒍精神慰撫金得請求3萬5000元
　⑴慰撫金之多寡，應斟酌雙方之身份、地位、資力與加害程度
    ，及其他各種情形核定相當之數額，該金額是否相當，自應
    依實際加害情形與被害人所受之痛苦及雙方之身份、地位、
    經濟狀況等關係決定之（最高法院51年度台上字第223號判
    例意旨參照）。
　⑵查被告因前開過失傷害行為致原告左側膝部損傷等傷害，則
    原告受有身體及精神痛苦，堪可認定，是原告依上開規定請
    求被告賠償精神慰撫金，自屬有據。本院審酌被告上開之過
    失情節及原告所受傷勢程度，兼衡兩造之智識程度、工作情
    況、家庭經濟狀況及本件交通事故撞擊經過及情形等一切情
    狀（見本院個資卷），認原告對被告請求被告給付慰撫金23
    萬3000元，尚屬過高，應核減為3萬5000元為適當。
　㈣綜上，原告本件侵權行為本得請求被告賠償之金額為7萬9129
    元（計算式：350＋2100＋11000＋4600＋26079＋35000＝79129）
    。
四、末按給付無確定期限者，債務人於債權人得請求給付時，經
    其催告而未為給付，自受催告時起，負遲延責任。其經債權
    人起訴而送達訴狀，或依督促程序送達支付命令，或為其他
    相類之行為者，與催告有同一之效力；又遲延之債務，以支
    付金錢為標的者，債權人得請求依法定利率計算之遲延利息
    ，而應付利息之債務，其利率未經約定，亦無法律可據者，
    週年利率為百分之5，民法第229條第2項、第233條第1項前
    段及第203條分別定有明文。查本件原告請求被告給付7萬91
    29元部分，係以支付金錢為標的，且無確定期限，又未約定
    利息，則被告應自受催告時起，負遲延責任，則原告就上述
    得請求之金額，併請求自起訴狀繕本送達被告之翌日即110
    年11月10日（見本院附民字卷第9頁）起至清償日止，按年
    息百分之5計算之利息，同為有據。
五、綜上所述，原告依民法侵權行為之法律關係，請求被告給付
    如主文第1項所示，為有理由，應予准許。逾此範圍之請求
    ，則無理由，應予駁回。
六、本件原告勝訴部分，係就民事訴訟法第427條訴訟適用簡易
    程序所為被告敗訴之判決，依同法第389條第1項第3款之規
    定，應依職權宣告假執行。至原告雖聲明願供擔保請准宣告
    假執行，惟本院既已職權宣告假執行，其此部分聲請，核僅
    為促請本院職權發動，自無庸另為准駁之諭知。另原告敗訴
    部分，其假執行之聲請已失其依據，應併予駁回。
七、本件為當事人提起刑事附帶民事訴訟，刑事庭裁移由民事簡
    易庭審理之事件，並無繳納裁判費，在訴訟過程中亦未支出
    其他訴訟費用，故於判決主文中無庸為任何訴訟費用之諭知
    。
中　　華　　民　　國　　111 　年　　12　　月　　 6　　日
                  中壢簡易庭  法  官  林莆晉
以上為正本係照原本作成。
如不服本判決，應於送達後20日內，向本院提出上訴狀並表明上
訴理由，如於本判決宣示後送達前提起上訴者，應於判決送達後
20日內補提上訴理由書（須附繕本）。
如委任律師提起上訴者，應一併繳納上訴審裁判費。
中　　華　　民　　國　　111 　年　　12　　月　　 6　　日
　　　　　　　　　　　　　　  書記官  陳香菱